# 同一控制企业合并的留存收益还原问题

提问人：jackiechen8623 时间：2023-02-17 23:38:18
背景：
1 、 2020 年度，同一控制背景下，A公司合并B公司，合并报表层面A公司对B公司之前留存收益进行还原；
2 、 2022 年度，因集团战略考虑，B公司予以清算注销。
问题：
2022 年度，清算注销B公司，对于原留存收益的还原，是否继续保留在合并报表？

回答人：chenyiwei
是。为了保持合并方A公司合并报表层面留存收益余额与以前年度的延续性，虽然B已经注销而不再纳入合并报表范围，但此前恢复其留存收益的分录仍需延续。